臺灣桃園地方法院刑事判決
111年度原交簡上字第4號
上  訴  人
即  被  告  張生星




選任辯護人  徐建弘律師
上列上訴人即被告因過失傷害案件，不服本院於中華民國110年1
2月10日所為110年度桃原交簡字第258號第一審簡易判決（聲請
簡易判決處刑案號：110年度調偵字第518號、110年度調偵字第5
44號），提起上訴，本院管轄之第二審合議庭判決如下：
    主  文
上訴駁回。
    事實及理由
一、本案經本院合議庭審理結果，認原審簡易判決以被告張生星
    犯刑法第284條前段之過失傷害罪，判決處有期徒刑3月，如
    易科罰金，以新臺幣1,000元折算1日，經核認事用法及量刑
    均無不當，應予維持，並引用原審判決書記載之事實、證據
    及理由（詳如附件）。
二、被告上訴意旨略以：原審量刑過重，請求從輕量刑並給予緩
    刑機會等語。
三、按量刑之輕重，係屬事實審法院得依職權自由裁量之事項，
    苟於量刑時，已依行為人之責任為基礎，並斟酌刑法第五十
    七條各款所列情狀，而未逾越法定範圍，又未濫用其職權，
    即不得遽指為違法（最高法院99年度台上字第189 號判決意
    旨參照）。準此，法官量刑，如非有上揭明顯違法情事，自
    不得擅加指摘其違法或不當。
四、經查，被告所涉過失傷害罪，業據其於警詢及偵訊時坦承不
    諱，而原審以被告犯罪事證明確，援引刑事訴訟法第449條
    第1項前段、第3項、第454條第2項，刑法第284條前段、第6
    2條前段、第41條第1項前段，刑法施行法第1條之1第1項規
    定，審酌被告駕駛車輛疏未保持與前車留有可隨時煞停之安
    全距離、復未注意車前狀況，仍貿然前行而致生本件車禍，
    所為應予非難；又被告於犯後雖尚知坦認犯行，惟迄今無與
    告訴人2人達成和解並賠償其損害，又據告訴人韓秉憲於原
    審審理中陳稱被告態度惡劣、對告訴人等受有之傷勢均不聞
    不問之犯後態度；兼衡其違反注意義務之程度、告訴人2人
    所受之傷勢輕重，於警詢中自述高職畢業之教育程度、業為
    貨運司機、家庭經濟狀況勉持等一切情狀，量處如主文所示
    之刑，並諭知易科罰金之折算標準，核其認事用法，洵無不
    當，量刑亦稱妥適。另被告及其辯護人雖請求為緩刑之諭知
    等語，惟經本院為被告及告訴人韓秉憲、韓瑞麟安排2次調
    解，最終仍因雙方未達成共識而調解不成立，此有調解委員
    調解單2紙附卷可稽（見本院原交簡上字卷第41、77頁），
    而告訴人韓瑞麟於審理對被告之科刑範圍表示：「從案發至
    今三年多被告未曾對我說對不起，從區公所至桃園地方法院
    調解，被告都沒有開口講過一句話，看不到被告調解或道歉
    誠意，...因被告沒有賠償誠意，請法院公正處理」等意見
    ；告訴人韓秉憲則表示：「請法院從重量刑，因為看不到被
    告的誠意及道歉」等意見。本院斟酌以上客觀情節及告訴人
    2人之意見，認本件仍有藉刑罰之執行督促被告警惕之必要
    ，而不宜為緩刑之諭知。從而，被告及其辯護人猶執前詞提
    起上訴，尚無理由，應予駁回。
五、據上論斷，應依刑事訴訟法第455條之1第1項、第3項、第36
    8條、第373條，判決如主文。
本案經檢察官王柏淨聲請簡易判決處刑，檢察官范玟茵到庭執行
職務。
中　　華　　民　　國　　111 　年　　6 　　月　　17　　日
            刑事第十四庭  審判長  法　官　    江德民
　　　　　 
　　　　　                        法  官      吳天明
　　　　　  
　　　　　                        法  官      劉得為
以上正本證明與原本無異。
不得上訴。
　　　　　　　　　　　　　　　    書記官　　　林思妤　　
中　　華　　民　　國　　111 　年　　6 　　月　　17　　日
附錄本案論罪科刑依據之法條：
中華民國刑法第284條
因過失傷害人者，處1年以下有期徒刑、拘役或10萬元以下罰金
；致重傷者，處3年以下有期徒刑、拘役或30萬元以下罰金。

附件：
臺灣桃園地方法院刑事簡易判決
                                110年度桃原交簡字第258號
聲  請  人  臺灣桃園地方檢察署檢察官
被　　　告　張生星　男　民國00年0月00日生
                    身分證統一編號：Z000000000號
                    住桃園市○○區○○○00號
                    居桃園市○○區○○路0段000巷0弄00○0
                      號
上列被告因過失傷害案件，經檢察官聲請以簡易判決處刑（110
年度調偵字第518 號、110 年度調偵字第544 號），本院判決如
下：
    主  文
張生星犯過失傷害罪，處有期徒刑參月，如易科罰金，以新臺幣
壹仟元折算壹日。
    事實及理由
一、本件犯罪事實及證據，除犯罪事實欄一第4 行補充「並應注
    意汽車在同一車道行駛時，除擬超越前車外，後車與前車之
    間應保持隨時可以煞停之距離」、第15行補充「頭部外傷併
    前額血腫」、第16行「肩頸筋膜拉傷」，應補充更正為「肩
    頸筋膜拉傷併菱形肌筋膜發炎」、第15、17行「腓腸肌血腫
    」，均應更正為「腓腸肌肉血腫」、證據部分補充「公路監
    理電子閘門」列印資料1 紙以外，其餘均引用檢察官聲請簡
    易判決處刑書之記載（如附件）。
二、論罪科刑：
  ㈠按汽車行駛時，駕駛人應注意車前狀況及兩車並行之間隔，
    隨時採取必要之安全措施；汽車在同一車道行駛時，除擬超
    越前車外，後車與前車之間應保持隨時可以煞停之距離，道
    路交通安全規則第94條第1 項、第3 項分別定有明文。
  ㈡經查，告訴人韓秉憲於警詢中陳稱：我行駛到事發地點時，
    直行在中外車道，無變換車道，我與前車保持1.5 個小車車
    身距離，因為前方塞車，我前車車牌號碼000-0000號車輛減
    速煞車，我看到後也跟著減速煞車，我完全煞停後被後車即
    被告駕駛之車輛追撞等語，此情核與被告張生星於案發當下
    向員警供稱：行經肇事地點時我是行駛在中外車道，當時我
    見前方踩煞車，我就跟著踩煞車，但是煞車距離不太夠煞不
    住車，因而碰撞韓秉憲駕駛之前車即車牌號碼0000-00 號等
    語大致相符，由此足徵被告確與告訴人韓秉憲駕駛之車輛行
    駛於同一車道，且被告屬於後車，然因被告未與前車保持可
    隨時煞停之安全距離，因而見前方告訴人車輛煞車時，方無
    充足安全距離可供被告反應，將其車輛煞止，此已可證被告
    駕駛車輛確有未保持隨時可以煞停之距離、未注意車前狀況
    之過失；再者，佐以卷附刑案照片所示，案發前案發道路之
    車流量極大，告訴人前方ABE-8395號車輛煞車燈已經亮起，
    且右側車輛2 台亦亮起煞車燈（見109 偵字第35069 號卷第
    83頁上方照片），則案發前確實呈現車流量大而回堵壅塞之
    情形。被告身為告訴人之後車，且駕駛車種為營業大貨車，
    依其視野當可輕易獲知前方車流已因回堵而出現減速之情形
    ，被告自應隨同減速行駛，並保持與前車留有可隨時煞停之
    安全距離，詎被告捨此不為，猶貿然前行，乃至衍生其後撞
    擊告訴人之車輛後又續發之連環車禍，已違反道路交通安全
    規則第94條第1 項、第3 項之行車規範，被告所為顯有過失
    甚明。又其過失行為與告訴人韓秉憲、韓瑞麟所受之上揭傷
    勢間，具相當因果關係，被告之過失傷害犯行自堪認定，應
    予依法論科。
  ㈢核被告張生星所為，係犯刑法第284 條前段之過失傷害罪。
    被告以一過失行為，肇致告訴人2 人受傷，為一行為侵害數
    法益，為想像競合犯，應依刑法第55條前段規定從一重之過
    失傷害罪處斷。又被告於肇事後，停留現場，向前往處理之
    員警坦承肇事，並接受裁判，此有國道公路警察局第一公路
    警察大隊道路交通事故肇事人自首情形紀錄表存卷可憑（10
    9 偵字第35069 號卷第42頁），其所為與自首要件相符，本
    院審酌後認應依刑法第62條前段之規定，減輕其刑。
  ㈣爰以行為人之責任為基礎，審酌被告駕駛車輛疏未保持與前
    車留有可隨時煞停之安全距離、復未注意車前狀況，仍貿然
    前行而致生本件車禍，所為應予非難；又被告於犯後雖尚知
    坦認犯行，惟迄今無與告訴人2 人達成和解並賠償其損害，
    又據告訴人韓秉憲於本院審理中陳稱被告態度惡劣、對告訴
    人等受有之傷勢均不聞不問（本院卷第15頁）之犯後態度；
    兼衡其違反注意義務之程度、告訴人2 人所受之傷勢輕重，
    於警詢中自述高職畢業之教育程度、業為貨運司機、家庭經
    濟狀況勉持等一切情狀，量處如主文所示之刑，並諭知易科
    罰金之折算標準。
三、依刑事訴訟法第449 條第1 項前段、第3 項、第454 條第2
    項，刑法第284 條前段、第55條前段、第62條前段、第41條
    第1 項前段，刑法施行法第1 條之1 第1 項，逕以簡易判決
    處刑如主文。
四、如不服本判決，得自收受送達之翌日起20日內向本院提出上
    訴狀，上訴於本院第二審合議庭（須附繕本）。本案經檢察
    官王柏淨聲請以簡易判決處刑。
中　　華　　民　　國　 110　　年　　12　　月　　10　　日
                  刑事第一庭  法　官  林述亨
以上正本證明與原本無異。
如不服本判決，應於判決送達後20日內向本院提出上訴狀（應附
繕本）。
　　　　　　　　　　　　　　　書記官　黃甄智　　　　　　
中　　華　　民　　國　　110 　年　　12　　月　　10　　日
附錄本案所犯法條全文
中華民國刑法第284條
因過失傷害人者，處1 年以下有期徒刑、拘役或10萬元以下罰金
；致重傷者，處3 年以下有期徒刑、拘役或30萬元以下罰金。

附件：
臺灣桃園地方檢察署檢察官聲請簡易判決處刑書　
                                    110年度調偵字第518號
                                    110年度調偵字第544號
　　被　　　告　張生星　男　48歲（民國00年0月00日生）
　　　　　　　　　　　　住桃園市○○區○○○00號
　　　　　　　　　　　　居桃園市○○區○○路0段000巷0弄
                        00○0號
　　　　　　　　　　　　國民身分證統一編號：Z000000000號
上列被告因過失傷害案件，業經偵查終結，認為宜以簡易判決處
刑，茲將犯罪事實及證據並所犯法條分敘如下：
　　　　犯罪事實
一、張生星於民國109年4月27日上午8時37分許，駕駛車牌號碼0
    0-000號營業大貨車，沿國道一號往北行駛，行經新北市○○
    區○道0號北向38.9公里處時，本應注意車前狀況，並隨時採
    取必要之安全措施，而以當時情況，並無任何不能注意之情
    形，竟疏未注意及此而貿然前行，撞擊其前方由韓秉憲所駕
    駛、其上搭載韓瑞麟之車牌號碼0000-00號自用小客車（下
    稱B車），B車因此往前撞擊由張子凰（無受傷）所駕駛、其
    上搭載黃于芳（胸部及右上臂受傷，過失傷害部分未據告訴
    ）之車牌號碼000-0000號自用小客車（下稱C車），C車又往
    前撞擊由黃世澤（無受傷）所駕駛之車牌號碼0000-00號自
    用小貨車（下稱D車），D車再往前撞擊由許幼岳（頭部鈍傷
    ，過失傷害部分未據告訴）所駕駛之車牌號碼0000-00號自
    用小客車，上開交通事故導致韓秉憲因此受有頭部鈍傷、頸
    部挫傷、鼻部及臉部開放性傷口、膝部挫傷、肩頸筋膜拉傷
    、右胸背挫傷、右小腿腓腸肌血腫等傷害；韓瑞麟亦因此受
    有頸部拉傷、胸部挫傷、肩頸筋膜拉傷、右胸背挫傷、右小
    腿腓腸肌血腫等傷害。
二、案經韓秉憲、韓瑞麟訴請及內政部警政署國道公路警察局移
    送偵辦。
　　　　證據並所犯法條
一、證據：
（一）被告張生星於警詢時及偵查中所為之供述。
（二）證人即告訴人韓秉憲、韓瑞麟於警詢時及偵查中經具結後
      所為之證述。
（三）證人即被害人張子凰、黃于芳、黃世澤、許幼岳於警詢時
      所為之證述。
（四）診斷證明書。
（五）道路交通事故現場圖、道路交通事故調查報告表（一）（
      二）、道路交通事故照片、行車紀錄器檔案光碟及翻拍照
      片。
（六）國道公路警察局第一公路警察大隊肇事人自首情形紀錄表
      、舉發違反道路交通管理事件通知單、酒精測定紀錄表。
（七）被告車速盤紀錄表
（八）國道公路警察局第一公路警察大隊道路交通事故初步分析
      研判表。
二、核被告所為，係犯刑法第284條前段之過失傷害罪嫌。被告
    一過失行為，致告訴人二人均受有傷害，為想像競合犯，請
    依刑法第55條前段規定，從一重論處。
三、依刑事訴訟法第451條第1項聲請逕以簡易判決處刑。
　　此　致
臺灣桃園地方法院
中    華    民    國    110    年     4   月    28   日
                               檢 察 官   王 柏 淨
本件正本證明與原本無異
中　　華　  民　　國　  110    年     5   月     4   日
                               書 記 官   邱 絹 蓉
附錄本案所犯法條全文
中華民國刑法第284條
因過失傷害人者，處 1 年以下有期徒刑、拘役或 10 萬元以下
罰金；致重傷者，處 3 年以下有期徒刑、拘役或 30 萬元以下
罰金。
附記事項：
本件係依刑事訴訟法簡易程式辦理，法院簡易庭得不傳喚被告、
輔佐人、告訴人、告發人等出庭即以簡易判決處刑；被告、被害
人、告訴人等對告訴乃論案件如已達成民事和解而要撤回告訴或
對非告訴乃論案件認有受傳喚到庭陳述意見之必要時，請即另以
書狀向簡易法庭陳述或請求傳訊。